臺灣高雄地方法院刑事判決　　　　　　95年度簡上字第1484號
上　訴　人
即　被　告　丁○○
　　　　　　原名卓正龍、卓金.
選任辯護人　王進輝律師
上列上訴人即被告因恐嚇案件，不服臺灣高雄地方法院高雄簡易
庭95年度簡字第6105號中華民國95年10月31日第一審判決（聲請
簡易判決處刑案號：臺灣高雄地方法院檢察署95年度偵字第1671
2 號），提起上訴，本院合議庭依通常程序為第一審判決如下：
    主  文
原判決撤銷。
丁○○無罪。
    理  由
一、檢察官聲請簡易判決處刑意旨略以：被告丁○○係卓鈴娟（
    已歿，另經臺灣高雄地方法院檢察署檢察官為不起訴處分確
    定）之兄。緣庚○○、甲○○夫婦因經濟困頓，遂於民國95
    年3 月22日，在渠等位在高雄縣湖內鄉○○路123 號住處，
    向卓鈴娟及某真實姓名年籍不詳，自稱「陳先生」之成年男
    子借款新臺幣（下同）10萬元。再於同年月27日，又由甲○○之兄吳政國出面代向卓鈴娟、「陳先生」借款9 萬。嗣甲○○陸續清償10萬9 千元，迨至95年4 月間，甲○○得知卓
    鈴娟因故死亡，即拒絕續付款項。詎丁○○竟基於恐嚇之犯
    意，於95年5 月初某日，在高雄縣湖內鄉○○路慈濟宮前，
    向甲○○、庚○○催收欠款未果，竟當場出言恐嚇甲○○、
    庚○○2 人表示：「人如果失蹤與我們無關，知道你女兒在
    那裡讀書，不要載小孩上學」等語，致甲○○心、庚○○心
    生畏懼，而不敢載女兒上學。因認被告丁○○涉犯刑法第30
    5 條恐嚇罪嫌等語。
二、按犯罪事實應依證據認定之，無證據不得認定犯罪事實；又
    不能證明被告犯罪者，應諭知無罪之判決，刑事訴訟法第15
    4 條第2 項、第301 條第1 項分別定有明文。又刑事訴訟法
    上所謂認定犯罪事實之證據，係指足以認定被告確有犯罪行
    為之積極證據而言，該項證據自須適合於被告犯罪事實之認
    定，始得採為斷罪資料。如未能發現相當證據，或證據不足
    以證明，自不能以推測或擬制之方法，以為裁判之基礎。又
    刑事訴訟上證明之資料，無論其為直接或間接證據，均須達
    於通常一般之人均不致有所懷疑，而得確信其為真實之程度
    ，始得據為有罪之認定，若其關於被告是否犯罪之證明未能
    達此程度，而有合理性懷疑之存在，致使無從形成有罪之確
    信，根據「罪證有疑，利於被告」之證據法則，即不得遽為
    不利被告之認定（最高法院著有29年度上字第3105號、40年
    臺上字第86號、76年臺上字第4986號判例意旨參照）。又檢
    察官對於起訴之犯罪事實，應負提出證據及說服之實質舉證
    責任，倘其所提出之證據，不足為被告有罪之積極證明，或
    其指出證明之方法，無從說服法院以形成被告有罪之心證，
    基於無罪推定之原則，自應為被告無罪判決之諭知（最高法
    院92年臺上字第128 號判例意旨參照）。
三、本件公訴人認被告丁○○涉有前揭犯罪，係以告訴人庚○○
    、甲○○之指訴為其主要論據。被告於本院審理時，否認有
    前揭犯行，辯稱：並未為恐嚇行為等語。辯護人則以：告訴
    人之指訴前後矛盾，不得作為不利被告之認定等語為被告辯
    護。
四、經查：
（一）證據能力之認定：
   1、證人甲○○、吳雅菁、吳政國、庚○○於警詢時之陳述：
 （1）按被告以外之人於審判外之言詞或書面陳述，除法律有規
      定者外，不得作為證據；被告以外之人於檢察事務官、司
      法警察官或司法警察調查中所為之陳述，與審判中不符時
      ，其先前之陳述具有較可信之特別情況，且為證明犯罪事
      實存否所必要者，得為證據；被告以外之人於審判中死亡
      者；身心障礙致記憶喪失或無法陳述者；滯留國外或所在
      不明而無法傳喚或傳喚不到者；到庭後無正當理由拒絕陳
      述者，其於檢察事務官、司法警察官或司法警察調查中所
      為之陳述，經證明具有可信之特別情況，且為證明犯罪事
      實之存否所必要者，得為證據，刑事訴訟法第159 條第1
      項、第159 條之2 、第159 條之3 分別定有明文。
 （2）證人甲○○、庚○○於警詢時之陳述：
      查證人甲○○、庚○○係被告以外之人，渠等於警詢時之
      陳述，係被告以外之人於審判外之言詞陳述，依刑事訴訟
      法第159 條第1 項規定，原則上並無證據能力。且證人甲○○、庚○○於警詢時之陳述，核與渠等於本院審理時證
      述之情節不符，相較於渠等在本院審判中之陳述，並不具
      有較可信之特別情況，且亦查無刑事訴訟法第159 條之3
      所定各款情形，辯護人於本院準備程序時，復否認上開證
      據方法之證據能力。依上開說明，應認證人甲○○、庚○○於警詢時之陳述，並無證據能力。
 （3）證人吳雅菁、吳政國於警詢時之陳述：
      查證人吳雅菁、吳政國係被告以外之人，渠等於警詢時之
      陳述，係被告以外之人於審判外之言詞陳述，依刑事訴訟
      法第159 條第1 項規定，原則上並無證據能力。且亦查無
      刑事訴訟法第159 條之2 、第159 條之3 所定各款情形，
      辯護人於本院準備程序時，復否認上開證據方法之證據能
      力。依上開說明，應認證人吳雅菁、吳政國於警詢時之陳
      述，並無證據能力。
   2、證人甲○○、吳雅菁、庚○○、乙○○於偵訊時之陳述：
 （1）按被告以外之人於審判外之言詞或書面陳述，除法律有規
      定者外，不得為證據；被告以外之人於偵訊中向檢察官所
      為之陳述，除顯有不可信之情況者外，得為證據，刑事訴
      訟法第159 條第1 項、第159 條之1 第2 項分別定有明文
      。而所謂不可信情況之認定，法院應審酌被告以外之人於
      陳述時之外在環境及情況，例如：陳述時之心理狀況、有
      無受到外力干擾等，以為判斷之依據，故係決定陳述有無
      證據能力，而非決定陳述內容之證明力（法院辦理刑事訴
      訟案件應行注意事項89參照）。職是，被告以外之人前於
      偵查中已具結而為證述，除反對該項供述得具有證據能力
      之一方，已釋明「顯有不可信之情況」之理由外，皆得為
      證據。
 （2）查證人甲○○、吳雅菁、庚○○、乙○○在檢察官偵查時
      ，均係以證人之身份，經檢察官告以具結之義務及偽證之
      處罰，經渠等具結，而於負擔偽證罪之處罰心理下所為，
      係經以具結擔保其證述之真實性。又司法實務運作上，咸
      認偵查中檢察官向被告以外之人所取得之陳述，原則上均
      能遵守法律規定，不致違法取供，其可信性極高，因而明
      定除顯有不可信之情況者外，得為證據。亦即，被告以外
      之人於偵查中依法應具結者已具結，向檢察官所為之陳述
      ，原則上具有證據能力，於例外「顯有不可信之情況」，
      始不具證據能力。證人甲○○、吳雅菁、庚○○、乙○○
      於檢察官訊問時之證述，並無證據顯示係遭受強暴、脅迫
      、詐欺、利誘等外力干擾情形，或在影響其心理狀況致妨
      礙其自由陳述等顯不可信之情況下所為。渠等於偵訊時之
      陳述既無顯不可信之情況，依上開說明，自有證據能力。
   3、證人辛○○、王聖智、張俊仁、陳建宏、己○○、戊○○
      於偵訊時之陳述：
 （1）證人辛○○、王聖智、張俊仁、陳建宏、己○○、戊○○
      於檢察官偵訊中之供述，雖未經檢察官依證人詰問程序命
      具結後詰問，惟其等於偵訊中均係以被告身分接受訊問，
      而非以證人身分接受詰問，均非屬「依法應具結」之人，
      核與刑事訴訟法第158 條之3 所定之「依法應具結而未具
      結者」有間，尚不能僅以其未經具結即認為無證據能力。
      惟刑事訴訟法第159 條第1 項之所以排除「被告以外之人
      於審判外之陳述」之證據能力，無非係以該「被告以外之
      人於審判外之陳述」於本案中並未經具結，且其陳述未經
      對造當事人之反詰問。蓋未經具結之證言，即使為虛偽陳
      述，亦不構成偽證罪，其陳述欠缺真實性擔保；而未經反
      詰問之陳述，無法經由反詰問之過程確認其證言之真實性
      。簡言之，刑事訴訟法第159 條第1 項之立法目的，主要
      係因被告以外之人於審判外之陳述，無法擔保其陳述之真
      實性，故原則上不得作為實質證據。惟若被告以外之人在
      審判外之陳述，具有可擔保其陳述真實性之情況存在，此
      時即與刑事訴訟法第159 條第1 項之立法目的無違，則無
      排除其證據能力之必要。故刑事訴訟法第159 條之2 及第
      159 條之3 關於「於檢察事務官、司法警察官或司法警察
      調查中所為之陳述」，乃規定其陳述具有「可信之特別情
      況」時，得為證據。乃因其陳述具有「可信之特別情況」
      ，已有「真實性擔保」，故雖未經具結，亦未經反詰問，
      亦認其陳述具有證據能力。惟又觀之我國刑事訴訟法第
      159 條之1 規定：「被告以外之人於審判外向法官所為之
      陳述，得為證據。被告以外之人於偵查中向檢察官所為之
      陳述，除顯有不可信之情況者外，得為證據。」而就被告
      以外之人於審判外向法官或偵查中向檢察官所為之陳述，
      明文規定具有證據能力，而未如同法第159 條之2 及第15
      9 條之3 所規定須以「有可信之特別情況」為要件。審究
      上開規定之所以區分不同之詢問而為不同要件規定之原因
      ，除於法官或檢察官面前之陳述，通常均係基於自由意志
      而陳述，其陳述較無「缺乏任意性」之疑慮外，更因法官
      及檢察官就證人、鑑定人有命其具結之權力，而證人、鑑
      定人於具結後如有虛偽陳述，即須受偽證罪之處罰，而透
      過具結程序使其陳述具有一定程度之真實性擔保，此亦係
      何以刑事訴訟法第158 條之3 規定「證人、鑑定人依法應
      具結而未具結者，其證言或鑑定意見，不得作為證據。」
      之理由。故若被告以外之人於審判外向法官或檢察官所為
      之陳述，並未經具結或對造當事人之對質詰問，亦無其他
      真實性擔保之情形下，即不應認為具有證據能力。而檢察
      事務官、司法警察、司法警察官並無命證人具結之權力，
      無法經由命具結之法定程序中獲得真實性擔保，故被告以
      外之人在其等調查中之陳述，則須有「可信之特別情況」
      ，而有一定之「真實性擔保」時，始具有證據能力。經查
      ，證人辛○○、王聖智、張俊仁、陳建宏、己○○、戊○○於檢察官偵查中之供述，雖係「於偵查中向檢察官所為
      之陳述」，惟渠等係以被告身分接受訊問，並未經具結，
      如為虛偽陳述，亦不負偽證罪之責任，渠等供述並無任何
      真實性之擔保，故尚不得依刑事訴訟法第159 條之1 第2
      項之規定，而逕認為具有證據能力。
 （2）惟證人辛○○、王聖智、張俊仁、陳建宏、己○○、戊○○於偵查中關於被告之陳述，被告及辯護人於本院調查證
      據時，均知有上情而未於言詞辯論終結前就該證據是否屬
      於傳聞證據而聲明異議，且本院審酌渠等既係在檢察官面
      前所為之陳述，渠等陳述自無欠缺任意性之疑慮，以之作
      為證據，並無不適當之處，則依刑事訴訟法第159 條之5
      之規定，亦得作為證據。
   4、其餘證據方法之證據能力：
 （1）按傳聞法則之重要理論依據，在於傳聞證據未經當事人之
      反對詰問予以核實，乃予排斥。惟若當事人已放棄對原供
      述人之反對詰問權，於法院審判時表明同意該等傳聞證據
      可作為證據，基於證據資料愈豐富，愈有助於真實發現之
      理念，並貫徹刑事訴訟法修法加重當事人進行主義之精神
      ，確認當事人對於證據能力有處分權之制度，傳聞證據經
      當事人同意作為證據，法院認為適當者，亦得為證據。另
      當事人於調查證據時，對於傳聞證據表示「沒有意見」、
      「對於證據調查無意見」，而未於言詞辯論終結前聲明異
      議，應視為已有將該等傳聞證據採為證據之同意，此刑事
      訴訟法第159 條之5定 有明文。
 （2）被告及辯護人於本院準備程序時，已表示除證人甲○○、
      庚○○、吳政國、吳雅菁之警詢筆錄外，對於全案其餘卷
      證之證據能力均無意見，且於本院調查證據時，知有不得
      為證據之情形，亦未於言詞辯論終結前聲明異議，依刑事
      訴訟法第159 條之5 之規定，應視為被告已同意證人辛○○、王聖智、張俊仁、陳建宏、己○○、戊○○、乙○○
      於警詢時之陳述具有證據能力，而可作為證據，本院斟酌
      上開證據並非非法取得，亦無證明力明顯過低之情形，是
      均得採為證據。
（二）茲就上開證據認定事實如下：
   1、上揭事實，雖據證人即告訴人甲○○、庚○○於本院審理
      時結證綦詳（見本院96年3 月28日、同年4 月25日審判筆
      錄）。然查：
 （1）證人甲○○、庚○○於偵訊時，雖指陳被告有於95年5 月
      初某日，出言恐嚇渠等之事實（見95年7 月14日偵訊筆錄
      ）。然證人甲○○、庚○○於警詢及本院審理時，俱指訴
      被告係先於95年4 月21日至渠住處暴力討債；嗣於同年月
      28日至渠住處噴漆；又於同年5 月18日，在慈濟宮前對渠
      等暴力討債等語（見95年5 月14日警詢筆錄、同年6 月6
      日警詢筆錄、本院96年3 月28日、同年4 月25日審判筆錄
      ）。均查與證人甲○○及庚○○於偵訊時所述：95年5 月
      初某日未合。則被告是否有於檢察官聲請簡易判決處刑書
      所載之95年5 月初某日出言恐嚇告訴人甲○○、庚○○乙
      節，應有可疑。又檢察官聲請簡易判決處刑書所載被告係
      在高雄縣湖內鄉慈濟宮前出言恐嚇告訴人甲○○、庚○○
      。則依證人甲○○、庚○○於本院審理時證述之情節，本
      案事發時間，應係於95年5 月18日下午6 時許，合先敘明
      。
 （2）又證人即告訴人甲○○於本院審理時，固結證稱：被告於
      95年4 月21日至渠住處索討借款，並恫稱：「你的小孩念
      哪個學校我都知道，如果失蹤跟我沒有關係」等語，渠遂
      不敢讓小孩上學。嗣被告又在慈濟宮附近，以上揭情詞恫
      嚇渠云云（見本院96年3 月28日審判筆錄）。然查：證人
      即告訴人甲○○於95年5 月14日警詢時已指稱：被告、「
      陳先生」夥同不詳姓名之4 名男子，於95年4 月21日晚間
      9 時30分許，前往臺南市○○街101 巷12弄28號找渠妹妹
      吳雅菁及家人暴力討債後，又於同日晚間10時30分許，前
      往渠位在高雄縣湖內鄉○○村○○路123 號對渠及渠家人
      暴力討債。被告等以言詞對渠恐嚇稱：人如果失蹤與他們
      無關，也知道渠女兒在哪裡讀書，叫渠不要載小孩去上學
      等語（見95年5 月14日警詢筆錄）。嗣於同年6 月6 日警
      詢筆錄時僅指稱：95年5 月18日下午6 時許，被告夥同張
      俊仁等人在高雄縣湖內鄉○○路慈濟宮前，向渠等索討欠
      款。渠報警後，被告等以言詞向渠恫嚇稱：「你給我報案
      ，你知道他們是刑警隊的，我看你們責任擔當得了」等語
      （見94年6 月6 日日警詢筆錄，另證人甲○○於警詢時之
      陳述雖無證據能力，惟查傳聞法則之定義，本為「禁止以
      傳聞用作證明該傳聞自身為真之證據」，此參我國傳聞法
      則所淵源之美國聯邦證據法第801 條ｃ項之規定即知。故
      傳聞作為彈劾證據時，不受傳聞法則之限制，附此敘明）
      。足見證人甲○○於95年5 月18日事發前，已先行就被告
      於同年4 月21日向渠等恫稱：「人如果失蹤與我們無關，
      也知道你女兒在哪裡讀書，不要載小孩去上學」等語之恐
      嚇行為提出告訴。然渠於同年5 月18日事發後警詢時，竟
      僅言及被告事發當日向渠宣稱：「你給我報案，你知道他
      們是刑警隊的，我看你們責任擔當得了」等語，並未提及
      被告有何恫稱將對渠女兒不利之事實。而衡情告訴人甲○○倘於95年5 月18日又經被告以將對渠女兒不利之語加以
      恫嚇，理應於同年6 月6 日警詢時據實告知員警。詎告訴
      人甲○○竟捨此不為，僅指陳被告等宣稱「你給我報案，
      你知道他們是刑警隊的，我看你們責任擔當得了」等語，
      應與事理未合。則被告是否有於95年5 月18日下午6 時許
      ，在慈濟宮前恫嚇告訴人甲○○、庚○○將對渠等女兒不
      利乙節，已堪可疑。
 （3）又證人即告訴人甲○○於偵訊時結證稱：「（問：丁○○
      向你討債時，跟你們說人如果失蹤，跟他們無關，也知道
      你女兒在哪裡讀書，叫你們不要載小孩上學及對你大門上
      噴漆及黏貼本票、身分證影本？）對，這是第二次講的，
      日期約4 月28日過1 個禮拜在我家附近慈濟宮廟口講的。
      當時是雙方相約見面，我先生當時也在場」云云（見95年
      7 月14日偵訊筆錄）。足見證人甲○○於偵訊時，已明白
      指稱被告僅於95年5 月初，在慈濟宮前，對渠等夫婦恫稱
      將對渠等女兒不利之語。然查，證人甲○○上揭所述，已
      與渠於警詢時所述：被告係於95年4 月21日，在臺南市○○街101 巷12弄28號、高雄縣湖內鄉○○村○○路123 號
      等處，對渠等恫嚇上揭情詞等情未合（見95年5 月14日警
      詢筆錄）；亦與證人甲○○於本院審理時，結證稱：被告
      1 次在渠住處，1 次在慈濟宮前向渠等恐嚇等情相迥（見
      本院96年3 月28日審判筆錄）。是證人甲○○所述，前後
      已有不一。
 （4）另告訴人庚○○於警詢時指陳：「（問：警方接獲報案於
      95年5 月18日18時在高雄縣湖內鄉○○路慈濟宮前盤查丁○○、張俊仁、陳建宏、己○○、戊○○、王聖智等6 人
      妳夫妻有無在現場？）有在場」、「（問：丁○○等人有
      無在現場對你們夫妻暴力討債行為？）他們硬要對我們要
      錢，我太太報警後，他們用言詞恐嚇我夫妻說『你給我報
      案，你知道他們是刑警隊的，我看你們責任擔當得了』」
      等語（見95年6 月6 日警詢筆錄）。則告訴人庚○○於本
      案事發後警詢時，僅敘及被告有於95年5 月18日在慈濟宮
      前向渠宣稱上語之事實，並未提及被告有何揚言將對渠等
      女兒不利之事實。則倘被告當日亦有向告訴人夫婦恫嚇將
      對渠等女兒不利之語，告訴人庚○○何以於警詢時匿而不
      宣，此情亦與事理未合。
 （5）且證人即告訴人庚○○於偵訊時先結證稱：被告係於95年
      5 月在渠住處向渠恫嚇將對渠女兒不利之事等語（見95年
      7 月14日偵訊筆錄）。此情已與證人即告訴人甲○○於偵
      訊時所述：係在慈濟宮前為被告所恐嚇乙節未合。況證人
      即告訴人庚○○於檢察官質疑渠所為證言與證人甲○○未
      合時，證人庚○○隨即改稱：被告在慈濟宮及渠住處均有
      恐嚇之行為云云（見95年7 月14日偵訊筆錄）。其前後證
      述已有不一，亦與證人甲○○當日所述：被告係於第2 次
      在慈濟宮前對渠等夫婦為恐嚇之行為乙節不一。嗣後證人
      甲○○、庚○○於本院審理時俱稱：被告先於渠住處向渠
      等恐嚇，再於慈濟宮前恐嚇渠等云云，即有可疑，未可遽
      為不利被告之認定。
 （6）綜上所述，告訴人甲○○、庚○○之指訴既有如上所述之
      瑕疵，即不得作為不利被告之認定。
   2、又證人即告訴人甲○○於95年5 月18日下午6 時許，報案
      通知員警趕往現場等情，已據證人程進明於本院審理時證
      述綦詳（見本院96年3 月28日審判筆錄）。顯見證人甲○○於本院審理時結證稱：係渠母親報警，渠起先以為警察
      是被告等叫去的云云（見同日審判筆錄），諉無足取，益
      見證人甲○○證言之真實性極低。另當日告訴人等係與被
      告議定還款等情，已據被告於警詢、偵訊及本院審理時供
      陳明確，核與證人甲○○於本院審理時證述情節相符（見
      本院96年3 月28日審判筆錄）。而員警係因證人甲○○報
      警，隨即趕往現場，已如前述。又證人甲○○事後僅向警
      員程進明陳稱：證人甲○○提及當日被告表示倘若不還錢
      ，就要依照本票之票面金額索取欠款等語（見本院96年3
      月28日審判筆錄）。則證人甲○○倘於95年5 月18日經被
      告恐嚇，豈有未告知員警上情之理。況被告抵達現場後數
      分鐘員警隨即抵達等情，亦據被告於警詢、偵訊及本院審
      理時供陳甚詳，核與證人戊○○、己○○於本院審理時證
      述情節相符（見96年3 月21日審判筆錄）。則衡諸常情，
      被告與告訴人等約定索取欠款，員警據報隨即到場，則被
      告是否有餘裕足以揚言恐嚇告訴人等，亦有可疑。
   3、另證人戊○○、己○○於本院審理時，俱結證稱：渠等有
      於95年5 月18日下午6 時許，與被告共赴慈濟宮前，由被
      告向告訴人等索取債務，並未聽聞被告有何恐嚇之言語等
      語（見本院96年3 月21日審判筆錄）。從而被告是否有於
      上揭時地對告訴人夫婦為恐嚇之行為，應有可疑。
五、綜上所述，堪認公訴人認定被告犯嫌所憑之證據，即未達通
    常一般人均不致有所懷疑，而得以確信其為真實之程度，尚
    不得遽為不利被告之認定。此外，復查無其他積極證據足認
    被告有何恐嚇犯行，揆諸首揭法條及判例意旨說明，顯然不
    能證明被告犯罪，應為無罪之諭知，以昭審慎。原審未予詳
    察，遽予論科，尚有未合，被告上訴指摘原判決不當，為有
    理由，自應由本院撤銷原判決，而為被告無罪之諭知。
六、公訴人另以：被告丁○○於95年4 月28日下午3 時30分許，
    在甲○○、庚○○位於高雄縣湖內鄉○○路123 號住處大門
    噴漆及黏貼借款人本票、身分證影本，致庚○○、甲○○心
    生畏懼，因認被告此部份所為，亦涉嫌刑法第305 條之恐嚇
    罪，而與本案經論罪科刑部分有連續犯之裁判上一罪關係。
    然按刑法第305 條之恐嚇罪，所稱以加害生命、身體、自由
    、名譽、財產之事，恐嚇他人者，係指以使人生畏怖心為目
    的，而通知將加惡害之旨於被害人而言；又該條所謂致生危
    害於安全，係指受惡害之通知者，因其恐嚇，生安全上之危
    險與實害而言（最高法院52年臺上字第751 號、26年渝非字
    第15號判例要旨參照）。查被告夥同不詳姓名男子於上揭時
    、地噴漆及黏貼借款人本票、身分證件影本等情，已據證人
    乙○○於本院審理時結證綦詳（見本院96年3 月28日審判筆
    錄），並有相片2 張在卷可資佐證，應堪信為真實。然觀被
    告在上址大門噴寫「欠錢不還」、「害我全家」等字語並黏
    貼本票及身分證件，雖足以妨害證人庚○○、甲○○名譽，
    然並無將加惡害之旨通知於證人庚○○、甲○○之情形。從
    而尚無從認定被告此部份所為，涉犯刑法第305 條之恐嚇罪
    ，且本案聲請簡易判決處刑部分，既經本院判決被告無罪，
    則上開併辦部分即與本案無何裁判上一罪之關係，本院無從
    併予審理，附此敘明。
七、另被告丁○○基於恐嚇之犯意，於95年4 月21日晚間10時30
    分許，在甲○○、庚○○位在高雄縣湖內鄉○○街123 號住
    處，向告訴人甲○○恫稱：「人如果失蹤與我們無關，知道
    你女兒在哪裡讀書，不要載小孩上學」等語，致告訴人甲○○心生畏懼等情，已據證人即告訴人甲○○、庚○○於偵訊
    及本院審理時證述綦祥，是被告此部份所為，似涉犯刑法第
    305 條之恐嚇罪嫌。惟此部份與本案聲請簡易判決處刑部分
    事實發生之時、空均不相同，非屬同一事實，且本案部分既
    經本院判決被告無罪，則上開部分即與本案無何裁判上一罪
    之關係，本院無從併予審理，應由檢察官另行偵辦，附此敘
    明。
八、按檢察官聲請以簡易判決處刑之案件，經法院認為有第451
    條之1 第4 項但書之情形者，應適用通常訴訟程序審判之，
    刑事訴訟法第452 條定有明文；且對於簡易判決之上訴，準
    用刑訴法第3 編第1 章及第2 章之規定，管轄第二審之地方
    法院合議庭受理簡易判決上訴案件，應依通常程序審理。其
    認案件有刑訴法第452 條之情形者，應撤銷原判決，逕依通
    常程序為第一審判決，法院辦理刑事訴訟簡易程序案件應行
    注意事項第14項亦有規定；本案原審依承辦檢察官聲請簡易
    判決處刑，對被告論罪科刑，經本院撤銷原判決，改判被告
    無罪，已詳如前述，足認檢察官聲請簡易判決處刑為不適當
    ，而有刑事訴訟法第451 條之1 第4 項但書第3 款之情形，
    故依前揭規定，應由本院合議庭逕依通常程序審理後，自為
    第一審判決，檢察官如不服本判決，仍得於法定上訴期間內
    ，向管轄之第二審法院提起上訴，附此敘明。
據上論斷，應依刑事訴訟法第455 條之1 第3 項、第452 條、第
369 條第1 項前段、第364 條、第301 條第1 項，判決如主文。
本案經檢察官丙○○到庭執行職務。
中　　華　　民　　國　　96　　年　　5 　　月　　9 　　日
                  刑事第九庭審判長法　官  王啟明
                                  法  官  王奕勳
                                  法  官  謝梨敏
以上正本證明與原本無異。
如不服本判決，應於判決送達後10日內，向本院提出上訴狀。
                                書記官  林志衡
中　　華　　民　　國　　96　　年　　5 　　月　　 9　 　日
